【裁判字號】    98,訴,1070
【裁判日期】    981119
【裁判案由】    違反毒品危害防制條例
【裁判全文】
臺灣屏東地方法院刑事判決              98年度訴字第1070號
公  訴  人  臺灣屏東地方法院檢察署檢察官
被      告  甲○○
上列被告因違反毒品危害防制條例案件，經檢察官提起公訴（98
年度毒偵字第846 號、1044號），嗣因被告就被訴犯罪事實為有
罪之陳述，並聽取當事人之意見後，本院裁定改由受命法官獨任
進行簡式審判程序並判決如下：
    主  文
甲○○施用第一級毒品，累犯，處有期徒刑捌月；又施用第二級
毒品，累犯，處有期徒刑伍月；又施用第一級毒品，累犯，處有
期徒刑捌月，扣案殘留有第一級毒品海洛因之注射針筒壹支，沒
收銷燬；又施用第二級毒品，累犯，處有期徒刑伍月。應執行有
期徒刑壹年捌月，扣案殘留有第一級毒品海洛因之注射針筒壹支
，沒收銷燬。
    事  實
一、甲○○曾於民國88年及90年間，因施用毒品案件，經2 次觀
    察、勒戒，均認無繼續施用毒品之傾向，分別於88年2 月13
    日、90年9 月7 日執行完畢釋放，經福建金門地方法院檢察
    署檢察官以88連偵字第6 號、臺灣屏東地方法院檢察署檢察
    官以90年度毒偵字第1468號為不起訴處分確定。91年間再因
    施用毒品案件，經強制戒治並起訴，戒治部分於91年6 月20
    日停止戒治付保護管束，刑責部分經法院判處有期徒刑6 月
    確定；惟其於保護管束期間，再施用第二級毒品案件，經撤
    銷停止戒治，再令入戒治處所執行戒治並起訴，戒治部分於
    93 年1月9 日因法令修正執行完畢，刑責部分經法院判處有
    期徒刑7 月確定，上開案件接續執行，93年9 月17日執行完
    畢。另於94年及95年間因施用第一、二級毒品案件，經法院
    判處有期徒刑8 月、10月、6 月、8 月，減刑後應執行有期
    徒刑8 月、6 月確定，96年12月26日執行完畢。猶不知悔改
    ，復於：
(一)、98年4 月23日12時許，在屏東縣林邊鄉林邊村忠福巷4 之1
    號住所，基於施用第一級毒品海洛因之犯意，以將海洛因加
    水置於針筒後注入體內之方式，施用第一級毒品海洛因1 次
    ；另於98年4 月24日14時許，在同址另基於施用第二級毒品
    甲基安非他命之犯意，以將甲基安非他命置入玻璃球內以火
    燒烤後，吸食所產生煙霧之方式，施用第二級毒品甲基安非
    他命。嗣於98年4 月26日下午2 時35分許，因其為毒品列管
    人口經警採尿送驗，檢出嗎啡及甲基安非他命陽性反應。
(二)、98年5 月10日中午某時，在其上開住所附近公園，基於施用
    第二級毒品甲基安非他命之犯意，以將甲基安非他命置入玻
    璃球內以火燒烤後，吸食所產生煙霧之方式，施用第二級毒
    品甲基安非他命1 次；另基於施用第一級毒品之犯意，於98
    年5 月13日下午3 時20分許，在屏東縣新園鄉○○村○○路
    272 之20號前公墓，以將海洛因加水置於針筒後注入體內之
    方式，施用第一級毒品海洛因。嗣於98年5 月13日下午3 時
    30 分 許，在上開公墓旁為警查扣其所有用以施用海洛因之
    注射針筒1 支，經警採尿送驗，檢出嗎啡及甲基安非他命陽
    性反應。
二、案經屏東縣政府警察局東港分局報請台灣屏東地方法院檢察
    署檢察官偵查起訴。
    理  由
一、本案被告甲○○所犯違反毒品危害防制條例案件，並非法定
    刑為死刑、無期徒刑或最輕本刑3 年以上有期徒刑之罪，亦
    非高等法院管轄第一審之案件，而被告於本院準備程序中就
    被訴事實為有罪之陳述，本院合議庭乃裁定由受命法官獨任
    進行簡式審判程序。又簡式審判程序之證據調查，依刑事訴
    訟法第273 條之2 規定，不受同法第159 條第1 項審判外陳
    述排除之限制，再被告對於卷內之各項證據，亦不爭執證據
    能力，故卷內所列之各項證據，自得作為證據，先予敘明。
二、上揭事實，業據被告坦承不諱，其二次為警所採集之尿液檢
    體，經送請台灣檢驗科技股份有限公司以酵素免疫分析法及
    氣相層析質譜儀法檢驗，結果呈嗎啡及甲基安非他命陽性反
    應，有該公司98年5 月12日編號KＺ000000000000號、98年6
    月4 日編號KＺ000000000000號濫用藥物尿液檢驗報告各1 份
    及尿液送檢人真實姓名對照表2 份在卷足憑；另扣案之注射
    針筒1 支，經屏東縣警察局東港分局警員以臺灣尖端先進生
    技醫藥股份有限公司毒品簡易快速篩檢試劑檢驗結果，其內
    殘留液體含有海洛因成分，有該局初步檢驗報告單1 紙在卷
    可按，堪認被告前開自白與事實相符。又按毒品危害防制條
    例於92年7 月9 日修正公布，其中第20條、第23條將施用毒
    品之刑事處遇程序，區分為「初犯」、「5 年內再犯」、「
    5 年後再犯」，而依立法理由觀之，僅限於「初犯」、「5
    年後再犯」，始應先經觀察、勒戒或強制戒治程序，倘被告
    於5 年內已再犯，經依法追訴處罰，縱其第3 次（或第3 次
    以上）再度施用毒品之時間，在初犯經觀察、勒戒或強制戒
    治執行完畢釋放5 年以後，已不合於「5 年後再犯」之規定
    ，且因已於「5 年內再犯」，顯見其再犯率甚高，原實施觀
    察、勒戒或強制戒治，已無法收其實效，即應依該條例第10
    條處罰，最高法院95年5 月9 日95年度第7 次刑事庭會議決
    議可資參照。查被告於88年及90年間，因施用毒品案件，經
    2 次觀察、勒戒，均認無繼續施用毒品之傾向，分別於88年
    2 月13日、90年9 月7 日執行完畢釋放，經福建金門地方法
    院檢察署檢察官以88連偵字第6 號、臺灣屏東地方法院檢察
    署檢察官以90年度毒偵字第1468號為不起訴處分確定，91年
    間再因施用毒品案件，經強制戒治並起訴，戒治部分於91年
    6 月20日停止戒治付保護管束，刑責部分經法院判處有期徒
    刑6 月確定；惟其於保護管束期間，再施用第二級毒品案件
    ，經撤銷停止戒治，再令入戒治處所執行戒治並起訴，戒治
    部分於93年1 月9 日因法令修正執行完畢，刑責部分經法院
    判處有期徒刑7 月確定，上開案件接續執行，93年9 月17日
    執行完畢。另於94年及95年間因施用第一、二級毒品案件，
    經法院判處有期徒刑8 月、10月、6 月、8 月，減刑後應執
    行有期徒刑8 月、6 月確定，96年12月26日執行完畢等事實
    ，有臺灣屏東地方法院檢察署刑案資料查註紀錄表、臺灣高
    等法院被告全國前案紀錄表各1 份在卷可按，是被告於強制
    戒治執行完畢釋放後，5 年內已再犯施用毒品案件，經本院
    判處罪刑確定，則其犯再本件施用毒品案件，即非屬該條例
    第20條第3 項所稱「5 年後再犯」之情形，檢察官自應依法
    追訴。
三、查海洛因、甲基安非他命分屬毒品危害防制條例第2 條第2
    項第1 款、第2 款所規定之第一級毒品及第二級毒品。是核
    被告前開所為，分別係犯毒品危害防制條例第10條第1 項施
    用第一級毒品及同條第2 項之施用第二級毒品罪。其持有毒
    品復進而施用，持有毒品之低度行為，各為施用毒品之高度
    行為所吸收，均不另論罪。被告所犯施用第一級毒品罪2 罪
    、施用第二級毒品2 罪間，犯意個別、行為互殊，應予分論
    併罰。又查被告前有如事實欄所示之科刑及執行情形，有臺
    灣屏東地方法院檢察署刑案資料查註紀錄表、臺灣高等法院
    被告前案紀錄表各1 份附卷足憑，其於刑之執行完畢後5 年
    內，故意再犯本件有期徒刑之罪，均為累犯，均應依刑法第
    47 條 第1 項加重其刑。爰審酌被告施用毒品，足以戕害其
    身心，滋生其他犯罪，且前有多次施用毒品前科，素行非佳
    ，有上開前科紀錄表可稽，惟念其坦承犯行，且施用毒品行
    為於本質上係屬自我戕害行為，反社會性之程度尚屬較低等
    一切情狀，各量處如主文所示之刑，並定應執行刑。至扣案
    之注射針筒1 支，其上殘留有不可析離之第一級毒品海洛因
    毒品成分，業如前述，均應依毒品危害防制條例第18條第1
    項規定諭知沒收銷燬。
據上論斷，應依刑事訴訟法第273 條之1 第1 項、第299 條第1
項前段，毒品危害防制條例第10條第1 項、第2 項、第18條第1
項前段，刑法第11條、第47條第1 項、第51條第5 款，判決如主
文。
本案經檢察官劉昀到庭執行職務。
中    華    民    國    98    年    11    月    19    日
                    刑事第一庭  法  官  涂裕洪
以上正本證明與原本無異。
如不服本判決應於收受判決後10日內向本院提出上訴書狀，並應
敘述具體理由；其未敘述上訴理由者，應於上訴期間屆滿後20日
內向本院補提理由書（均須按他造當事人之人數附繕本）「切勿
逕送上級法院」。
中    華    民    國    98    年    11    月    19    日
                               書記官  卓春成
附錄本判決論罪科刑法條：
毒品危害防制條例第10條第1、2項：
施用第一級毒品者，處6月以上5年以下有期徒刑。
施用第二級毒品者，處 3 年以下有期徒刑。


司法院資訊處製作；財團法人民間司法改革基金會備份。
